【裁判字號】    98,訴,2206
【裁判日期】    980831
【裁判案由】    藥事法等
【裁判全文】
臺灣板橋地方法院刑事判決              98年度訴字第2206號
公  訴  人  臺灣板橋地方法院檢察署檢察官
被      告  乙○○
選任辯護人  郭學廉律師
上列被告因違反藥事法等案件，經檢察官提起公訴（97年度偵字
第30552號），本院判決如下：
    主  文
乙○○連續明知為偽藥而販賣，處有期徒刑拾月，減為有期徒刑
伍月。扣案如附表編號一至五、七所示之物均沒收。又明知為偽
藥而販賣，處有期徒刑陸月，減為有期徒刑參月。扣案如附表編
號一至五、七所示之物均沒收。又明知為偽藥而販賣，處有期徒
刑肆月，減為有期徒刑貳月。扣案如附表編號六至十所示之物均
沒收。應執行有期徒刑柒月，扣案如附表所示之物均沒收。
    事  實
一、乙○○係經營健康保健食品買賣為業之人，其明知：
(一)、亞培諾美婷（Reductil）膠囊係由美商亞培大藥廠公司（
      下稱美商亞培公司）所生產之藥品，為使用於體重控制計
      畫之支持療法之藥品，且美商亞培公司於國內之合法代理
      販售藥商為美商亞培股份有限公司臺灣分公司（下稱臺灣
      亞培公司）。而附件編號一至四所示之商標圖樣，分別經
      美商亞培公司及德商克諾爾有限公司（下稱德商克諾爾公
      司）向經濟部中央標準局（現已改制為經濟部智慧財產局
      ，下稱智財局）申請註冊取得商標專用權，其專用期間詳
      如附件編號一至四所示。又德商克諾爾公司業將附件編號
      二至四所示商標圖樣之商標專用權轉讓予德商亞培公司，
      德商亞培公司再授權予美商亞培公司使用。
(二)、威而鋼（VIAGRA）膜衣錠藥品，係美商輝瑞產品公司（下
      稱美商輝瑞公司）所生產之藥品，且美商輝瑞公司在國內
      之合法代理販售藥商為輝瑞大藥廠股份有限公司（下稱輝
      瑞大藥廠）。而附件編號五至七所示之商標圖樣，業經美
      商輝瑞公司向智財局申請註冊取得商標專用權，商標專用
      期間分別如附件編號五至七所示。
(三)、「犀利士CIALIS」藥品，係美商禮來ICOS有限公司（下稱
      美商禮來公司）所生產之藥品，且附件編號八所示之商標
      圖樣，業經美商禮來公司向智財局註冊取得商標專用權，
      專用期間如附件編號八所示。又附件編號一至八之商標，
      均為業界及消費大眾所共知，該等商標所使用之各類藥品
      ，近年來亦在全球藥品類市場行銷甚廣，品質素有商譽，
      未經商標專用權人之同意或授權，不得擅自使用相同或近
      似之該等註冊商標圖樣於相同商品上。
二、詎乙○○為圖牟利，明知真實姓名年籍不詳綽號「小陳」之
    成年男子、綽號「阿麗」之大陸成年女子所分別販售之威而
    鋼膜衣錠、犀利士藥錠及諾美婷膠囊，均非美商輝瑞公司、
    美商禮來公司及美商亞培公司原廠所製造，而係由不詳成年
    人士未經核准擅自製造之偽藥，且係未得前述各商標專用權
    人之同意或授權，於同一商品，使用相同於附件編號一至八
    所示商標圖樣之仿冒商標商品；又該等藥品之藥品使用說明
    書（即仿單）為冒用美商輝瑞公司、美商禮來公司及美商亞
    培公司名義之偽造私文書，外包裝盒（包含盒裝及瓶裝）上
    標示之公司、商標名稱、圖樣、標籤則均係偽造之準私文書
    ，足以對外表示該等藥錠分別係上開公司所製造而使消費者
    誤認該等藥錠確為上開公司所製造。竟仍：
（一）基於販賣偽藥、仿冒商標商品之概括犯意及行使偽造準私
      文書之犯意，自九十三年間起至九十四年底止，連續多次
      以威而剛一瓶（三十顆裝）新台幣（下同）一千元、威而
      剛一盒（四顆裝）五百元、犀利士一盒（四顆裝）四百元
      之低於市價之價格，向綽號「小陳」之成年男子訂購數量
      不詳之威而剛、犀利士偽藥，再由「小陳」將上開盒裝威
      而剛、犀利士偽藥、瓶裝威而剛偽藥（部分外包裝瓶尚未
      貼上記載公司、商標名稱或圖樣之標籤紙）及偽造之外包
      裝瓶標籤紙等物，陸續寄送至臺北縣中和市○○路二九六
      號十三樓乙○○住處收受，而連續多次販入上開偽藥後，
      欲販售予不特定人，並於九十五年六月二十二日，經蔡海
      清以00000000號電話與乙○○使用之00000
      00000號行動電話聯絡購買威而剛後，乙○○接續上
      開販入之犯意，以威而剛一瓶（三十顆裝）五至六千元之
      價格，第一次販出威而剛（三十顆裝）偽藥十瓶（未附藥
      品使用說明書）予蔡海清，而行使上開仿冒藥品包裝瓶上
      偽造之公司名稱、商標名稱、圖樣、標籤等準私文書，足
      以生損害於美商輝瑞公司。
（二）其後，乙○○又基於販賣偽藥、仿冒商標商品及行使偽造
      私文書、準私文書之犯意，於九十五年七月四日，經蔡海
      清以上開相同之方式與乙○○聯絡購買威而剛及犀利士後
      ，乙○○再以威而剛一盒（四顆裝）八百元、犀利士一盒
      （四顆裝）一千二百元之價格，自其上開販入之威而剛、
      犀利士偽藥中出售威而剛（四顆裝）偽藥二十盒、犀利士
      （四顆裝）偽藥十盒（以上藥盒內均附偽造之藥品使用說
      明書）予蔡海清，而行使上開仿冒藥品包裝盒上偽造之公
      司名稱、商標名稱、圖樣、標籤等準私文書及偽造之藥品
      使用說明書之私文書，足以生損害於美商輝瑞公司及美商
      禮來公司。
（三）之後，乙○○再基於販賣偽藥、仿冒商標商品之犯意，於
      九十五年八、九月間，以諾美婷一盒（四顆裝）人民幣一
      百元（約新台幣三百餘元），總金額約二十萬元低於市價
      之價格，另向綽號「阿麗」之大陸成年女子訂購諾美婷偽
      藥五百盒，並於九十五年十月三十日以其使用之0000
      000000號行動電話通知「阿麗」將諾美婷偽藥，寄
      送至臺北市○○○路○段二一號九樓之五其不知情之友人
      丙○○所經營之公司，「阿麗」即於九十五年十月三十日
      起至九十五年十一月八日前間某日，自不詳地點（無證據
      證明係臺灣地區以外之地點），先將偽造之諾美婷藥品使
      用說明書二箱（附表編號十）、外包裝紙盒二箱（附表編
      號六、九）及諾美婷偽藥四十二顆（附表編號八）寄送至
      乙○○指定之上開地點後，再由乙○○前往取回而販入上
      開諾美婷偽藥，欲待訂購之其餘諾美婷偽藥寄送到達後包
      裝販賣予不特定人。嗣於九十五年十一月八日，即為警持
      搜索票在臺北縣中和市○○路二九六號十三樓、臺北市○
      ○○街十八號五樓之一搜索查獲，並扣得乙○○所販入、
      販出後剩餘及其所有供聯絡使用之如附表所示之物。
三、案經美商亞培公司、美商輝瑞公司、美商禮來公司訴由臺灣
    臺北地方法院檢察署檢察官呈請臺灣高等法院檢察署檢察長
    令轉臺灣板橋地方法院檢察署檢察官偵查起訴。
    理  由
一、認定事實之理由：
（一）證據能力部分：
      按「被告以外之人於審判外之陳述，雖不符前四條（指刑
      事訴訟法第一百五十九條之一至第一百五十九條之四）之
      規定，而經當事人於審判程序同意作為證據，法院審酌該
      言詞陳述或書面陳述作成之情況，認為適當者，亦得為證
      據」，又「當事人、代理人或辯護人於法院調查證據時，
      知有第一百五十九條第一項不得為證據之情形，而未於言
      詞辯論終結前聲明異議，視為有前項之同意」，刑事訴訟
      法第一百五十九條之五第一項、第二項亦有明文。本件檢
      察官及被告對於證人蔡海清、丙○○於法務部調查局中部
      地區機動工作組及偵查所為供述，均未爭執證據能力，且
      經本院審酌該等證據作成之情況，認無不適當之情形，依
      上開說明，應認本案調查之卷內證據均有證據能力，合先
      敘明。
（二）訊據被告乙○○對於上開時、地，意圖營利販入威而剛、
      犀利士、諾美婷偽藥，及販出威而剛、犀利士偽藥予蔡海
      清之事實，於本院審判中供認不諱，核與告訴人美商亞培
      公司、美商輝瑞公司、美商禮來公司之指訴相符，且有證
      人丙○○於偵查及本院審理中之證述可資佐證，另證人蔡
      海清於法務部調查局中部地區機動工作組訊問及偵查中亦
      證述其確有分別於九十五年六月二十二日、九十五年七月
      四日以00000000號電話與被告使用之00000
      00000號行動電話聯絡購買威而剛、犀利士等藥品，
      並於法務部調查局中部地區機動工作組訊問中明確說明威
      而剛三十顆裝係以每瓶五至六千元左右之價格購入，威而
      剛四顆盒裝係以每盒八百元之價格購入，犀利士四顆盒裝
      係以每盒一千二百元之價格購入等語，並有智財局商標註
      冊資料、搜索及查扣藥物照片、被告所使用之00000
      00000號行動電話監聽譯文等件附卷可稽及如附表所
      示之物扣案足憑。又扣案如附表編號一、二、五、八所示
      之藥品，均非美商輝瑞公司、美商禮來公司及美商亞培公
      司各原廠所製造之真品，而係未經核准由不詳成年人士所
      擅自製造之偽藥之事實，有華友科技顧問股份有限公司檢
      驗報告三件在卷可稽，足徵被告之自白與事實相符。本件
      事證明確，被告犯行堪以認定，應依法論科。
二、新舊法比較適用：
    按被告於事實欄二（一）所示之行為後，於九十四年二月二
    日修正公布之刑法，業自九十五年七月一日起施行。修正後
    刑法第二條第一項：「行為後法律有變更者，適用行為時之
    法律。但行為後之法律有利於行為人者，適用最有利於行為
    人之法律。」之規定，係規範行為後法律變更所生新舊法律
    比較適用之準據法，於新法施行後，應適用新法第二條第一
    項之規定，為「從舊從輕」之比較：
（一）修正後刑法第五十六條連續犯之規定業經刪除，連續數行
      為而犯同一罪名，部分之數行為發生在新法施行前者，新
      法施行後，該部分適用最有利於行為人之法律，若其中部
      分之一行為或數行為，發生在新法施行後者，該部分不能
      論以連續犯（最高法院九十五年第八次刑事庭會議決議參
      照）。查被告上開犯行，雖係數行為觸犯同一販賣偽藥罪
      名，然其中事實欄二（二）、（三）所示犯行部分，因犯
      罪時間均在九十五年七月一日刑法修正施行後，揆諸上開
      說明，此部分不能與事實欄二（一）部分論以連續犯，亦
      無新舊法比較適用之問題，合先敘明。至事實欄二（一）
      部分之數犯罪行為，因犯罪時間在九十五年七月一日刑法
      修正施行前，此部分連續數行為而犯同一罪名，依修正前
      刑法第五十六條規定，應以一罪論，但得加重其刑；而依
      修正後規定，因已無連續犯可資適用，應將各次犯行以數
      罪併合處罰，此修正雖非犯罪構成要件之變更，但顯已影
      響行為人刑罰之法律效果，自屬法律有變更，是比較結果
      ，依被告行為時法即舊法論以連續犯，較為有利於被告。
（二）藥事法第八十三條第一項（藥事法第八十三條於九十五年
      五月三十日雖亦經修正公布，並自九十五年七月一日起施
      行，然該條第一項之條項及內容均未變更修正）及商標法
      第八十二條之法定刑中均有罰金刑，依修正前刑法第三十
      三條第五款之規定，罰金刑為一元（銀元）以上，依修正
      後刑法第三十三條第五款之規定，則為新臺幣一千元以上
      ，以百元計算之。是罰金刑之最低數額，較之修正前提高
      ，自以修正前刑法第三十三條第五款之規定有利於被告。
（三）又依刑法第五十一條定應執行刑時，「裁判確定前犯數罪
      ，其中一罪在新法施行前者，亦同（即亦應為新舊法比較
      ）。」（最高法院九十五年五月二十三日第八次刑事庭會
      議決議參照）。修正前刑法第五十一條第五款規定：「宣
      告多數有期徒刑者，於各刑中之最長期以上，各刑合併之
      刑期以下，定其刑期。但不得逾二十年。」，修正後刑法
      第五十一條第五款則規定：「宣告多數有期徒刑者，於各
      刑中之最長期以上，各刑合併之刑期以下，定其刑期。但
      不得逾三十年」，是比較結果，修正後刑法並非較有利於
      行為人。
（四）經綜合比較新舊法結果，以修正前刑法規定有利於被告，
      故本件犯罪事實欄二（一）所示之犯行部分，應依刑法第
      二條第一項前段規定，適用修正前之刑法規定。
三、論罪科刑：
（一）按所謂販賣行為，並不以販入之後復行賣出為要件，祇要
      以營利為目的，將偽藥、禁藥購入或賣出，有一於此，其
      犯罪即為完成（最高法院七十八年度台上字第六四六號判
      決意旨參照）。又意圖營利而販入後，第一次販賣與他人
      之行為，此乃接續原先販入之犯意而為，不論其行為屬既
      遂或未遂，應認基於單一犯意之接續行為，不能認係基於
      概括犯意之連續二行為，而以連續犯論處（最高法院九十
      年度台上字第七０四六號判決意旨參照）。再按藥品說明
      書係用以說明該藥品之主治效能及服用方法，屬於私文書
      之一種；又美商亞培公司、美商輝瑞公司、美商禮來公司
      之名稱、商標圖樣及標籤，係該等公司表示其用意之證明
      ，自屬刑法第二百二十條第一項之準私文書。
（二）被告意圖營利，向真實姓名年籍不詳綽號「小陳」、「阿
      麗」之成年人，分別販入威而剛、犀利士、諾美婷偽藥，
      並明知其所販入之威而剛、犀利士偽藥之外包裝盒（盒裝
      及瓶裝），均有標示公司及商標名稱、圖樣、標籤等主張
      係前開公司及商標意思內容之準私文書，且該威而剛、犀
      利士偽藥所附之藥品說明書，均係冒用前開各公司名義而
      偽造之私文書，竟仍加以販賣行使，足以生損害於各該公
      司，核其所為，如事實欄二（一）部分，係犯藥事法第八
      十三條第一項之販賣偽藥罪、商標法第八十二條之販賣仿
      冒商標商品罪及刑法第二百十六條、第二百二十條第一項
      、第二百十條之行使偽造準私文書罪；如事實欄二（二）
      部分，係犯藥事法第八十三條第一項之販賣偽藥罪、商標
      法第八十二條之販賣仿冒商標商品罪、刑法第二百十六條
      、第二百十條之行使偽造私文書罪及刑法第二百十六條、
      第二百二十條第一項、第二百十條之行使偽造準私文書罪
      ；如事實欄二（三）部分，係犯藥事法第八十三條第一項
      之販賣偽藥罪、商標法第八十二條之販賣仿冒商標商品罪
      。
（三）被告如事實欄二（一）之犯行部分，其多次向真實姓名年
      籍不詳綽號「小陳」之成年男子販入威而剛、犀利士偽藥
      後，並接續將其中部分威而剛販出予蔡海清，犯罪時間緊
      接，所犯係構成要件相同之罪名，為連續犯，應依修正前
      刑法第五十六條之規定，以一販賣偽藥罪論，並加重其刑
      。又被告上開事實欄二（一）、（二）、（三）所犯之各
      罪，分別係以一行為同時觸犯上開各罪名，且侵害數商標
      專用權人之財產法益，均為想像競合犯，均應從一重之連
      續販賣偽藥罪【事實欄二（一）部分】、販賣偽藥罪【事
      實欄二（二）、（三）部分】論處。
（四）又刑法於九十四年二月二日修正公布，九十五年七月一日
      施行時，已刪除第五十六條連續犯之規定，將在刑法上本
      應各自獨立評價之數罪，回歸本來就應賦予複數法律效果
      之原貌。故在刑法修正施行後，有多次觸犯犯罪構成要件
      相同之犯行，原則均應一罪一罰。而刑法上所謂集合犯是
      指立法者所制定之犯罪構成要件中，本就預定有數個同種
      類之行為將反覆實行之犯罪而言，是將各自實現犯罪構成
      要件之多數行為，解釋為集合犯，而論以一罪。是以對於
      集合犯，必須從嚴解釋，以符合立法者之意向。而販賣偽
      藥之行為，在本質上並不具有反覆、延續實行之特徵，況
      依藥事法第八十三條第一項販賣偽藥之犯罪構成要件文義
      觀之，實無從認定立法者本即預定各該犯罪之本質，必有
      數個同種類行為而反覆實行之集合犯行。故在刑法修正施
      行後，有多數販賣偽藥之行為，應按其行為次數，一罪一
      罰，是被告如事實欄二（二）、（三）部分所犯販賣偽藥
      罪二罪，與事實欄二（一）部分所犯之連續販賣偽藥罪共
      三罪間，犯意各別，應予分論併罰。
（五）公訴意旨雖未論及上開事實欄二（二）中，被告販賣威而
      剛、犀利士偽藥予蔡海清時，有行使上開仿冒「犀利士」
      藥品包裝盒上偽造之公司名稱、商標名稱、圖樣、標籤等
      準私文書，及行使偽造之「威而剛、犀利士」藥品使用說
      明書之私文書，足以生損害於美商輝瑞公司、美商禮來公
      司之犯行部分，然此部分與起訴部分，有想像競合犯裁判
      上一罪之關係，有如前述，應為起訴效力所及，本院自得
      加以審究。又起訴書論罪法條欄雖未記載刑法第二百十六
      條、第二百二十條第一項、第二百十條之行使偽造準私文
      書罪部分，惟起訴書犯罪事實已載明：被告販售予蔡海清
      而行使仿冒威而剛標籤及包裝盒上偽造之商標名稱及圖樣
      ，足以生損害於美商輝瑞公司等語，是此部分事實業經起
      訴，僅係起訴書論罪法條漏載，附此敘明。
（六）爰審酌被告販賣偽藥，不僅嚴重危害社會大眾身體健康，
      且該等來歷、成分均不明之偽藥為消費者服用後，造成之
      風險難以想像，被告貪圖己利無視此種危險性，自均應受
      相當之非難。又商標具有辨識商品來源之功用，且企業者
      通常經過相當時間並投入大量資金於商品之行銷及品質之
      改良，始得使該商標具有代表一定品質之效，被告侵害他
      人商標，對商標專用權人潛在市場利益造成侵害非輕，並
      有損我國之國際形象，另兼衡被告前無犯罪前科，素行尚
      稱良好，有卷附臺灣高等法院被告前案紀錄表可憑，其為
      圖營利之犯罪動機，販入仿冒偽藥商品之數量眾多，然販
      出之數量非多，所生之危害程度尚非重大，及犯後坦承犯
      行，尚知悔悟等一切情狀，分別量處如主文所示之刑，以
      示懲戒。又被告犯罪時間均係在九十六年四月二十四日以
      前，經核皆合於中華民國九十六年罪犯減刑條例所列減刑
      條件，應依該條例第二條第一項第三款之規定，各減其宣
      告刑二分之一，並定其應執行刑。
（七）按藥事法第七十九條第一項規定：「查獲之偽藥或禁藥，
      沒入銷燬之」，上述沒入銷燬之規定，係列於藥事法第八
      章「稽查及取締」內，而非列於第九章之「罰則」，其性
      質應屬行政秩序罰，屬行政機關依行政程序科罰之權限，
      法院自不得越權於判決內諭知沒入銷燬（最高法院九十二
      年度台上字第二七一八號判決意旨可資參照）。扣案如附
      表編號一至六、八至十號所示之偽藥（尚未經主管機關依
      上開規定沒入銷燬）、包裝盒（含瓶裝）、標籤紙及藥品
      說明書均係仿冒商標之商品，不問屬於犯人與否，均應依
      商標法第八十三條規定分別併予宣告沒收（偽藥因檢驗耗
      損而已滅失部分，不予宣告沒收）；扣案之如附表編號七
      所示行動電話一支，為被告所有供販賣偽藥所用之物，業
      據被告供明在卷，爰依刑法第三十八條第一項第二款規定
      沒收。至其餘扣案物品，並無證據足資證明確與本案之販
      賣偽藥犯行有關，爰不另為沒收之諭知，附此敘明。
四、不另為無罪諭知部分：
（一）公訴意旨另認被告乙○○基於明知為偽藥而輸入之犯意，
      自九十三年間起，自香港、大陸廣州地區，向真實姓名年
      籍不詳綽號「小陳」、「小白」、「阿麗」之人及其他不
      詳人士，輸入上開威而剛、諾美婷偽藥，並將上開諾美婷
      偽藥販售予蔡海清及其他不特定人，而行使仿冒之諾美婷
      標籤及包裝盒上偽造之美商亞培公司之商標名稱及圖樣，
      足以生損害於美商亞培公司，因認被告此部分涉有藥事法
      第八十二條第一項之輸入偽藥罪嫌云云。
（二）然查：被告於本院審理中，堅決否認輸入威而剛、諾美婷
      偽藥及販出諾美婷偽藥之行為，辯稱：諾美婷部分是向大
      陸地區綽號「阿麗」之女子訂購的，訂購之後，她要我給
      她一個地址，我就將丙○○重慶南路的地址給她，她寄到
      那邊去，但我不知道她是從臺灣這邊寄過來，還是從哪裡
      寄過來。她是先寄包裝盒、說明書及四十二顆諾美婷過來
      ，我都還沒有賣出去。威而剛部分是向跑香港的單幫客「
      小陳」購買的，都是小陳帶回來後，會打電話來問我要不
      要，如我跟他訂的話，他就會直接用貨運寄到我中和市的
      住處給我等語。經查：被告於法務部調查局中部地區機動
      工作組訊問中供稱，其係向大陸跑單幫的女子購買威而剛
      ，及有在九十五年十月底向廣東梅州一名綽號「阿麗」女
      子定諾美婷五百盒，請其寄到臺北市○○○路○段二一號
      九樓之五等語，惟其並未曾供述上開威而剛之來源或交易
      之地點係在臺灣地區以外之處所，或綽號「阿麗」之女子
      所出售之諾美婷係自何處寄送至臺北市○○○路上址。又
      其於偵查中則改稱：是九十三年初跟單幫客「小陳」拿威
      而剛，他找我兜售的，他說是從美國進來的，約九十三年
      我跟他又買了一百盒諾美婷，他說要先寄盒子給我等語，
      是依其於偵查中所述，其所購入之威而剛係由單幫客自美
      國購入後，再出售予被告，亦未供述其曾自臺灣以外之地
      區輸入威而剛、諾美婷偽藥。再者，證人丙○○於本院審
      理中證稱，其並不知道寄送至其臺北市○○○路○段二一
      號九樓之五之公司之貨物，係自何處寄送而來等語，是亦
      無從佐證被告係自臺灣地區以外之地點輸入上開威而剛、
      諾美婷偽藥。再參酌卷附被告使用之000000000
      0號行動電話監聽譯文所示，被告於九十五年十月三十日
      十時十分許與大陸廣東梅州地區女子聯絡時，除告知該女
      子上開臺北市○○○路○段二一號九樓之五之地址外，並
      詢問該女子貨是否在其那裡，該女子答以昨天退回後發出
      去了，今天可以到其老闆貨運那裡，一個禮拜左右可以到
      被告那裡等語，雙方並談及這批貨的包裝與給臺灣老闆的
      貨是相同的，所以該女子要求被告不能在臺灣賣，可以給
      被告換個包裝後，在臺灣銷售等語，有被告使用之000
      0000000號行動電話監聽譯文在卷可佐，顯見該名
      女子在臺灣地區另有老闆，貨物係由臺灣地區老闆處寄送
      至被告指定之地點。另證人蔡海清於法務部調查局中部地
      區機動工作組訊問及偵查中，均未曾證述曾向被告購買諾
      美婷偽藥。此外，並無其他積極證據足以證明被告有自香
      港、大陸廣州地區輸入威而剛、諾美婷偽藥或有販出諾美
      婷偽藥予蔡海清之情事，公訴人對被告此部分起訴事實尚
      無積極證據足以證明，原應為無罪之諭知，然因公訴人認
      此部分起訴事實與上開有罪部分有吸收犯之包括一罪關係
      ，爰不另為無罪之諭知。
據上論斷，應依刑事訴訟法第二百九十九條第一項前段，藥事法
第八十三條第一項，商標法第八十二條第一項、第八十三條，刑
法第二條第一項前段、第十一條前段、第二百十六條、第二百十
條、第二百二十條第一項、第五十五條、第五十六條（修正前）
、第五十一條第五款（修正前）、第三十八條第一項第二款，中
華民國九十六年罪犯減刑條例第二條第一項第三款、第七條、第
十條第一項，判決如主文。
本案經檢察官甲○○到庭執行職務。
中    華    民    國    98    年    8     月    31    日
            刑事第十二庭    審判長法  官  白光華
                                  法  官  曾淑娟
                                  法  官  楊志雄
以上正本證明與原本無異。
如不服本判決，應於收受送達後十日內向本院提出上訴書狀（均
須按他造當事人之人數附繕本）。
                                  書記官  莊川億
中    華    民    國    98    年    9     月    1     日
附錄：本案論罪科刑法條全文
藥事法第83條第1項
明知為偽藥或禁藥，而販賣、供應、調劑、運送、寄藏、牙保、
轉讓或意圖販賣而陳列者，處7年以下有期徒刑，得併科新臺幣5
百萬元以下罰金。
犯前項之罪，因而致人於死者，處 7 年以上有期徒刑，致重傷者
，處 3 年以上 12 年以下有期徒刑。
因過失犯第1項之罪者，處2年以下有期徒刑、拘役或科新臺幣30
萬元以下罰金。
第 1 項之未遂犯罰之。
 附表:
┌──┬──────┬───────┬────────┬────┐
│編號│物品名稱    │查扣地點      │查扣數量        │備  註  │
├──┼──────┼───────┼────────┼────┤
│ 1  │威而剛偽藥  │臺北縣中和市中│共五百五十八顆  │檢驗用罄│
│    │            │和路296號13樓 │（自編號4 空瓶內│滅失部分│
│    │            │              │倒出剩餘）      │不予沒收│
├──┼──────┼───────┼────────┼────┤
│ 2  │威而剛（四顆│同上          │九十七盒（盒內均│檢驗用罄│
│    │裝）偽藥    │              │附偽造之藥品使用│滅失部分│
│    │            │              │說明書）        │不予沒收│
├──┼──────┼───────┼────────┼────┤
│ 3  │偽造之威而剛│同上          │一袋            │        │
│    │標籤紙      │              │                │        │
├──┼──────┼───────┼────────┼────┤
│ 4  │威而剛空瓶（│同上          │一箱（共四十六個│        │
│    │三十顆裝）  │              │）              │        │
├──┼──────┼───────┼────────┼────┤
│ 5  │犀利士（四顆│同上          │九盒（盒內均附偽│檢驗用罄│
│    │裝）偽藥    │              │造之藥品使用說明│滅失部分│
│    │            │              │書）            │不予沒收│
├──┼──────┼───────┼────────┼────┤
│ 6  │偽造之諾美婷│同上          │一箱            │        │
│    │包裝紙盒    │              │                │        │
├──┼──────┼───────┼────────┼────┤
│ 7  │0000000000號│同上          │一支            │        │
│    │行動電話    │              │                │        │
├──┼──────┼───────┼────────┼────┤
│ 8  │諾美婷偽藥  │臺北市○○○街│四十二顆        │檢驗用罄│
│    │            │18號5樓之1    │                │滅失部分│
│    │            │              │                │不予沒收│
├──┼──────┼───────┼────────┼────┤
│ 9  │偽造之諾美婷│同上          │一箱            │        │
│    │包裝紙盒    │              │                │        │
├──┼──────┼───────┼────────┼────┤
│    │偽造之諾美婷│同上          │共二箱          │        │
│ 10 │藥品使用說明│              │                │        │
│    │書          │              │                │        │
└──┴──────┴───────┴────────┴────┘


司法院資訊處製作；財團法人民間司法改革基金會備份。
